---
title: "Poročilo pri predmetu Analiza podatkov s programom R"
author: "Klara Penko"
output:
  html_document: default
  pdf_document:
    includes:
      in_header: lib/styles.sty
    latex_engine: xelatex

---

```{r setup, echo=FALSE, results='hide', message=FALSE, warning=FALSE}
# Če želimo nastaviti pisave v PDF-ju, odkomentiramo
# in sledimo navodilom v programu.
#source("fontconfig.r", encoding="UTF-8")

# Uvoz vseh potrebnih knjižnic
source("lib/libraries.r", encoding="UTF-8")
```

```{r rstudio, echo=FALSE, results='asis'}
# Izris povezave do RStudia na Binderju
source("lib/rstudio.r", encoding="UTF-8")
```

# Izbira teme



***

# Obdelava, uvoz in čiščenje podatkov

```{r uvoz, echo=FALSE, message=FALSE}
source("uvoz/moji_uvozi.r", encoding="UTF-8")

```

Podatke sem uvozila iz Eurostata  v obliki CSV in HTML. Podatki so zbrani v petih tabelah v obliki *tidy data*.

1. 'Število samomorov' - številski podatki o samomorih za posamezna leta v vsaki izmed evropskih držav. Podatki so uvoženi iz CSV-ja.
 - 'leto' - meritev: leto (število)
 - 'država' - spremenljivke: ime države(neurejen faktor)
 - 'vrednost' - meritev: število oseb, ki so si vzele življenje (število)
 
2. 'Delež samomorov' - procentualni podatki o deležu samomorov, med vsemi vzroki smrti, v vsaki izmed evropskih držav.
Podatki so uvoženi iz CSV-ja.
- 'leto' - meritev: leto (število)
- 'drzava' - spremenljivke: ime države (neurejen faktor)
- 'vrednost' - meritev: delež samomorv od vseh vzrokov smrti (število)

3. 



***

# Analiza in vizualizacija podatkov

```{r vizualizacija, echo=FALSE, message=FALSE, warning=FALSE, results='hide'}
source("vizualizacija/vizualizacija.r", encoding="UTF-8")
```




***

# Napredna analiza podatkov



***

